【裁判字號】    97,易,3467
【裁判日期】    980119
【裁判案由】    毀棄損壞
【裁判全文】
臺灣臺北地方法院刑事判決              97年度易字第3467號
公  訴  人  臺灣臺北地方法院檢察署檢察官
被      告  乙○○
上列被告因毀棄損壞案件，經檢察官聲請簡易判決處刑（97年度
偵字第18595 號），本院認為不宜，改依通常程序審理，判決如
下：
    主  文
乙○○損壞他人大門之門鎖，足以生損害於他人，累犯，處拘役
貳拾日，如易科罰金，以新臺幣壹仟元折算壹日。
    事  實
一、乙○○前曾於民國92年間因違犯毒品危害防制條例案件，經
    本院於92年3 月5 日以92年度簡字第646 號判決判處有期徒
    刑4 月確定，並於93年5 月8 日縮刑期滿執行完畢。猶不知
    悔改，於97年6 月20日凌晨零時30分許，行經甲○○位於臺
    北市○○區○○街365 巷31號1 樓門前時，竟基於損壞他人
    財物之犯意，無故即以腳猛踹前揭大門之門鎖，使該大門之
    門鎖遭受損壞，足生損害於甲○○。適甲○○返家見狀，旋
    即報警處理，而查知上情。
二、案經甲○○訴由臺北市政府警察局信義分局報請臺灣臺北地
    方法院檢察署檢察官聲請簡易判決處刑。
    理  由
壹、證據能力
    按被告以外之人於審判外之言詞或書面陳述，除法律有規定
    者外，不得作為證據。又被告以外之人於審判外之陳述，雖
    不符前4 條之規定，而經當事人於審判程序同意作為證據，
    法院審酌該言詞陳述或書面陳述作成時之情況，認為適當者
    ，亦得為證據。當事人、代理人或辯護人於法院調查證據時
    ，知有第159 條第1 項不得為證據之情形，而未於言詞辯論
    終結前聲明異議者，視為有前項同意，刑事訴訟法159 條第
    1 項、第159 條之5 分別定有明文。查證人即告訴人甲○○
    於警詢及偵查中所為之陳述，固係審判外之陳述而屬傳聞證
    據，惟被告乙○○就上開審判外之陳述，於本院審理中，並
    不爭執證據能力（僅爭執證明力），復未曾於言詞辯論終結
    前聲明異議，而本院審酌該證人甲○○陳述作成時之情況，
    並無違法取證及證明力過低之瑕疵，亦認以之作為證據為適
    當，依前揭規定說明，自得為證據。
貳、實體方面：
一、訊據被告矢口否認有何毀損犯行，辯稱：當天伊已經酒醉，
    並無踹踢告訴人甲○○住處大門之行為云云。經查：
  (一)上揭犯罪事實，業經告訴人於警詢及偵查中指述明確（見97
    年度偵字第18595 號偵查卷第13頁、第55頁至第56頁），並
    有卷附大門門鎖毀損照片3 張在卷可稽。
  (二)雖被告以前揭情詞置辯。惟：
  (1)依告訴人於警詢中先指稱：伊於97年6 月20日凌晨零時30分
    許要返家時，在離家門10公尺外，看見被告踹伊家大門。伊
    即跑到松仁路上打電話報案等語（同前偵查卷第13頁）；於
    偵查中再供稱：伊於97年6 月20日凌晨零時30分許，走到36
    5 巷35號前，親眼看見被告踹伊家的門。後來門被踹開，門
    鎖壞掉等語（同前偵查卷第55頁）。綜析告訴人上開證詞前
    後一致，並無歧異，且核與卷附大門門鎖毀損照片相吻合；
    另告訴人與被告除本案糾紛外，亦無恩怨關係，此為被告所
    不爭執，告訴人應無故意誣陷被告之必要。是告訴人上開證
    詞，應屬實情，值堪信實。
  (2)又被告雖另辯稱伊當日有飲酒云云，然被告於偵查中已供稱
    ：不記得案發當時是否有飲酒等情（同前偵查卷第55頁），
    且依卷附證據資料，亦無從認定被告於案發當日確有飲酒之
    情事。況縱令被告當日事發前有喝酒，然猶無證據可資證明
    被告於前揭行為當時已處於不能辨識其行為違法或欠缺依其
    辨識而行為之能力，抑或致其辨識行為違法或依其辨識而行
    為之能力顯著減低之程度。
  (3)基此，足認被告前揭所辯，不足採信。
  (三)綜上，被告確實有於前揭時、地以腳猛踹告訴人住處大門之
    門鎖，使該大門之門鎖遭受損壞，足生損害於告訴人之情甚
    明。本件事證明確，被告犯行洵堪認定，應依法論科。
二、核被告所為，係犯刑法第354 條之毀損罪。又查被告前有事
    實欄所載之犯罪科刑及執行情形，有臺灣高等法院被告前案
    紀錄表存卷可按，其受有期徒刑之執行完畢後5 年以內再犯
    本件有期徒刑以上之罪，係屬累犯，應依法加重其刑。爰審
    酌被告與告訴人並無恩怨關係，被告竟於深夜無端毀壞他人
    住處大門之門鎖，所為實無足取，參以被告犯罪後，猶飾詞
    辯解，堅不吐實等一切情狀，量處如主文所示之刑，並諭知
    易科罰金之折算標準。
據上論斷，應依刑事訴訟法第452 條、第299 條第1 項前段，刑
法第354 條、第47條第1 項、第41條第1 項前段，刑法施行法第
1條 之1 ，判決處刑如主文。
本案經檢察官楊雅清到庭執行職務。
中    華    民    國    98    年    1     月    19    日
                        臺灣臺北地方法院刑事第十七庭
                                    法  官  賴淑美
上正本證明與原本無異。
如不服本判決應於收受送達後10日內向本院提出上訴書狀，並應
敘述具體理由；其未敘述上訴理由者，應於上訴期間屆滿後20日
內向本院補提理由書（均須按他造當事人之人數附繕）「切勿逕
送上級法院」。
                                   書記官  許翠燕
中    華    民    國    98    年    1     月    19    日
附錄本案論罪科刑法條：
中華民國刑法第354 條（毀損器物罪）
毀棄、損壞前二條以外之他人之物或致令不堪用，足以生損害於
公眾或他人者，處2 年以下有期徒刑、拘役或5 百元以下罰金。


司法院資訊處製作；財團法人民間司法改革基金會備份。
